

PROFIL

Développeur PHP et Javascript avec 2 années d'expérience, passionné par le développement informatique, j'apprécie particulièrement résoudre des problèmes complexes, le travail en équipe ainsi que travailler sur des projets passionnants. Je suis aujourd'hui à la recherche de nouvelles opportunités.

COORDONNÉES

- 3 mail Pablo Picasso 44000, Nantes
- kevinboucault@gmail.com
- 06 38 68 21 43
- in /kévin-boucault-1095





https://kevinboucault.herokuapp.com/

CERTIFICATIONS

Responsive Web Design

freeCodeCamp (avril 2020)

Front End Libraries Certification

freeCodeCamp (avril 2020 - juin 2020)

LANGUES

Anglais, Espagnol

CENTRES D'INTÉRÊTS

Veille technologique, musique, sport, bricolage et lecture

EXPÉRIENCES PROFESSIONNELLES

Développeur Back-End

Onepoint| Nantes | novembre 2022 - aujourd'hui

- Consommation d'une API d'analyse antivirus permettant de sécuriser les sites et applications web de l'Ademe (Symfony).
- Maintenance préventive et améliorative sur diverses applications (Javascript, Zend Framework, Laminas)

Développeur Back-End

Vigicorp | Nantes | novembre 2020 - novembre 2022

- Développement de la partie back-end des applications Conciliation et View by Cerfrance
- Rédaction des users / technical stories et suivi des tickets
- Assurer la mise en préproduction et production des développements du sprint
- Mise en place de tests unitaires
- Revue de code

COMPÉTENCES TECHNIQUES

- Langages: PHP, JavaScript, SQL, Python, C
- Frameworks: Symfony, Laminas, Bootstrap, Jquery, React.
- Outils: MySQL, Git, PhpStorm, VScode
- Systèmes : Linux, MaxOS, Windows

QUELQUES PROJETS

AlphInvoices:

Création d'un CRM réalisé à l'aide des frameworks Symfony et Api PLatform (back-end) et de la bibliothèque JavaScript : React.js (front-end).

https://alphinvoices.herokuapp.com/

SymBNB:

Plateforme de location et de réservation de logements de particuliers sur le modèle d'Airbnb réalisé à l'aide du framework Symfony et du moteur de templates twig.

http://symbnb.online/

FORMATIONS

2018-2020 École 42 (Paris XVII)

Architecte en technologies du numérique

2017-2018 EPITECH (Nantes)

Programme Grande École

2013-2017 IAE (Nantes)

L3 Économie - Gestion - Parcours Analyse économique

2013 Baccalauréat économique et social